CONTACTO

Puente Alto, Santiago

+56 9 5539 1914

vreyes@digitalcreations.cl

digitalcreations.cl

Github

(in) <u>Linkedin</u>

Portafolio

FORMACION ACADEMICA

Ingeniería en Informática Uniacc 2012 – 2014

Enseñanza Media

Contador Titulado Colegio Politécnico Eyzaguirre 1999 – 2002

Enseñanza Básica

Escuela Domingo Matte Mesías 1991 – 1998

TECNOLOGIAS

Librerías

- JQuery
- JQuery UI
- Webdatarocks
- Ajax
- Chart.js
- Plotly.js
- Three.js
- 111166.j
- PHP ML
- PHP Office
- TCPDF
- Dompdf
- NuSOAP

Servidores

- Windows
- Linux
- Administración con WHM

Aplicaciones Móviles

- Flutter
- Android Studio
- Xcode

Integraciones Pasarela Pago

- Paypal
- Webpay
- Pago Efectivo (Perú)
- Cellpower (Perú)
- Red Digital (Perú)

Victor Reyes Galvez

FullStack Developer | Node.js | React.js | Angular | PHP | Java | Python | SQL | MySQL | Javascript | Typescript | GIT | GITHUB | Jenkins | Laravel

PERFIL

Soy un FullStack Developer con más de quince años de experiencia desarrollando software, con un amplio manejo de tecnologías como PHP, Java, C++, C#, Python, SQL, MySQL, Javascript y Typescript, así como también en las nuevas tecnologías tales como React.js, Next.js, Astro, Angular, Vue.js, Node.js, Nest.js, GraphQL y Express. Con experiencia trabajando en equipos y de forma independiente, lo que me ha permitido desarrollar habilidades de colaboración orientada a resultados y de autogestión.

Me considero una persona flexible y con grandes capacidades de adaptación a nuevos entornos y aprendizajes. Me gusta el trabajo en equipo, el intercambio de ideas y experiencia. Soy autodidacta, comprometido y resolutivo, tengo la mejor voluntad y predisposición ante cualquier tarea otorgada.

Gracias a mi trayectoria en diseño aplico un enfoque centrado en el usuario teniendo en cuenta aspectos funcionales en cada proyecto.

TECNOLOGIAS

Frameworks Python

Devops Docker, Docker Compose, Kubernetes, Proxmox, VMware,

Jenkins.

Back-end PHP, Python, Java, Node.js, Nest.js, GraphQL, Express, Firebase,

Heroku, Redis, REST API, Webhook.

Front-end React.js, Next.js, Astro, Angular, Vue.js, HTML-5, CSS-3, SASS,

JavaScript, Typescript.

Frameworks CSS Tailwind CSS, Bootstrap, Material UI, Materialize, Bulma, Pure

CSS, Skeleton, Foundation, Semantic UI, Pico CSS, Shadon UI.

Frameworks PHP Symfony, CakePHP, Yii, Codelgniter, Laravel, Slim Framework.

Programación PHP, Java, Python, Ruby, .NET, Kotlin, DART, Visual Basic, C++, C#,

Sap Abap Netweaver, ASP.

Flask, FastHTML, Django.

Bases de Datos SQL Server, MySQL, MariaDB, PostgreSQL, MongoDB, SQLite,

Oracle Database, Firebird.

Control Versiones Git, SVN, Github, Gitlab, BitBucket.

Arquitecturas Hexagonal, Onion, Clean, DDD, Microservicios.

Patrones Diseño MVC, MVP, MVVM.

Principios SOLID, DRY, KISS, Clean Code. **Metodologías** SCRUM, KANBAN, SCRUMBAN.

EXPERIENCIA LABORAL

Exilon 360 SPA - Crosstech - Simplytech

Junio 2016 - Presente

FullStack Developer:

Creación y desarrollo de plataformas implementando tecnologías como telemetría en tiempo real, geolocalización por GPS, notificación masiva con whatsapp y envío de emails masivos, utilización de librerías como charts.js y plotly.js para crear gráficos con unos 10.000 datos a mostrar, visualización de los límites de los campos de arado, áreas fumigadas, ruta de los tractores, etc. gracias a Google Maps, previsión meteorológica utilizando PHP ML (Machine Learning), exportación de los datos a archivos Excel o PDF, importación de datos masivos a través de archivos CVS o XML, integración con el SII a través de servicios externos, creación de APP para Android y Aplicaciones para Windows, etc.

HABILIDADES

Sistemas operativos

- Windows
- GNU Linux
- Mac OSX

CMS

- WordPress
- Joomla
- Drupal

Suites ofimáticas

- Microsoft Office
- Libre Office

Diseño Gráfico

- Fireworks
- Photoshop
- Serif Affinity Designer
- Gimp
- Krita
- Inkscape

Prototipado

• Figma

Diagramado

- Dia diagram editor
- Pencil 2d
- Pencil Project
- MyDraw

Software ERP

- Altavista
- SAP (consultor SAP ABAP y MM)

Diseño 3D

- 3D Studio Max
- Autocad
- Poser
- Maxon Cinema 4D
- Blender

Diseño Juegos

- Game Maker Studio
- Intersect Engine
- Unity
- Unreal Engine
- GameSalad
- Stencyl
- Godot

Edición Sonido

- Audacity
- Sound Forge Audio Studio

EXPERIENCIA LABORAL

Provectos:

Creación Plataforma Gestión Modular Creación Plataforma Agropraxis Creación Plataforma Aguas EAPEC Creación Sitio Web Simplytech Documentación Documentación Documentación

Enlace

Noviembre 2022 – Presente

Noviembre 2013 - Junio 2023

FullStack Developer:

Polz Asociados. (Freelance)

Creación y desarrollo de las plataformas implementando el uso de Google Maps, sistemas de envío de correos masivos, sistema de seguimiento en los avances de las unidades de negocios, gestión de clientes, vendedores, etc.

Proyectos:

Creación Plataforma Terranía
Creación Plataforma Somos Teatro
Creación Sitio web Casas Colmena
Creación Sitio web Lomas de Lambert
Creación Sitio web Terranía
Creación Sitio web Somos Teatro

Enlace
Creación Sitio web Somos Teatro

Simyl S.A. (Freelance)

FullStack Developer:

Actualización y mantención de las Plataformas Mantenlubric y Enap-Metro, implementando diversas mejoras y nuevas transacciones a estas plataformas.

Proyectos:

Mantención Plataforma Mantenlubric

Documentación

MIS PROYECTOS

Saas - Plataforma SimpliVet

<u>Documentación</u>

Plataforma de negocios enfocada a ofrecer el servicio de gestión de veterinarias, esta plataforma se subdivide en 3 plataformas:

Administración: Plataforma hecha para administrar a los clientes, en este caso las veterinarias y hacer las facturaciones mensuales por los servicios.

Clientes: Plataforma de atención de mascotas, llevando el detalle de las vacunas, atenciones, hospitalizaciones y cirugías. También permite administrar los centros, los servicios, los productos a la venta, los empleados y las bodegas, dependiendo de la configuración de la cuenta, puede enviar notificaciones por email y por whatsapp.

Tutores: Plataforma que permite ver todos los datos del tutor y sus mascotas, el detalle de cada mascota, sus vacunas, sus cirugías, calendario de vacunas, etc.

Home-Lab Documentación

Cuento con 3 servidores que utilizo para diferentes tareas:

Servidor Proxmox: Permite virtualizar otros SO, lo utilicé principalmente para mis prácticas de Hack the Machine y otros casos similares.

Servidor Web: Lubuntu+aaPanel, ofrece toda la funcionalidad de un servidor normal, admite hostear varios dominios al exterior, lo utilizo para pruebas de rendimiento.

Servidor Juegos: Lubuntu+Docker, lo utilizo para hostear minecraft, Counter-Strike, Project Zomboid entre otros.

Server Docker Documentación

Portainer, Jellyfin, Nginx Reverse Proxy, OpenVPN. Principalmente se utiliza para servir películas y series al interior de mi red y bloquear la publicidad en la web.